# 同一企业集团内不同公司发生的相同或相似业务的会计处理

提问人：中手 时间：2014-08-28 19:37:14
请教，同一企业集团内，不同公司的主营业务不同。假如不止一家公司从事房屋租赁这项业务，但其对于集团内的生产型等企业来说属于其他业务，对于资管类企业来说则属于主营业务，那么该集团对于房屋租赁这一事项要求统一会计处理吗？是否要求所有企业都计入主营业务收入同时相应的现金流计入“销售商品、提供劳务收到的现金”，或所有企业都计入其他业务收入同时相应的现金流计入“收到其他与经营活动有关的现金”呢？而如果不要求各企业统一会计处理的话，那么集团披露时各业务板块的收入类别等是否会划分不清楚呢？谢谢！

回答人：chenyiwei
各公司在其个别报表中根据本公司情况确定属于主营业务还是其他业务；在合并报表层面，根据该业务对合并集团的整体重要性、集团的发展战略方向等因素确定是否属于主营业务。即在不同报表层面的归属可能不同。